臺灣臺北地方法院民事裁定　　　　　　　96年度聲字第4832號
聲請人即債權人　工信工程股份有限公司
法 定 代 理 人　乙○○
相對人即債務人　內政部營建署
法 定 代 理 人　甲○○
上列當事人間本院九十年度存字第二一七０號提存事件，聲請人
聲請返還提存物，本院裁定如下：
    主    文
本院民國九十年度存字第二一七０號提存事件聲請人所提存之擔
保物臺灣省合作金庫銀行復旦分行所簽發、發票日為民國九十年
五月十六日、付款人為臺灣銀行營業部、付款地為臺北市○○○
路○段一二０號、面額新臺幣陸佰貳拾萬元、票據號碼ＢＢ00
00000號之平行線支票壹紙，准予返還。
    理    由
一、按有下列各款情形之一者，法院應依供擔保人之聲請，以裁
    定命返還其提存物或保證書：(三)訴訟終結後，供擔保人證明
    已定二十日以上之期間，催告受擔保利益人行使權利而未行
    使，或法院依供擔保人之聲請，通知受擔保利益人於一定期
    間內行使權利並向法院為行使權利之證明而未證明者；第一
    百零二條第一項、第二項及第一百零三條至前條之規定，於
    其他依法令供訴訟上之擔保者準用之，民事訴訟法第一百零
    四條第一項第三款、第一百零六條前段定有明文。
二、聲請人與相對人間請求給付工程款事件，聲請人前遵本院八
    十八年度重訴字第二二八三號民事判決為擔保假執行，曾提
    供臺灣省合作金庫銀行復旦分行所簽發、發票日為民國九十
    年五月十六日、付款人為臺灣銀行營業部、付款地為臺北市
    ○○○路一段一二０號、面額新臺幣（下同）六百二十萬元
    、票據號碼ＢＢ0000000號之平行線支票壹紙為擔保
    ，對相對人之財產於一千八百四十三萬一千六百六十九元及
    自八十八年九月二十一日起至清償日止，按年息百分之五計
    算利息之範圍內為假執行，並以本院九十年度存字第二一七
    ０號提存事件提存在案。
三、茲聲請人主張，兩造間本案訴訟業經臺灣高等法院九十年度
    重上字第二七四號、最高法院九十五年台上字第二三五六號
    判決確定而告終結，聲請人並於九十六年十月十九日以存證
    信函催告相對人於存證信函送達後二十一日內對聲請人行使
    權利，相對人並未行使，爰依首開規定，聲請返還擔保金，
    並提出本院九十年度存字第二一七０號提存書、臺北光武郵
    局第四九號存證信函暨掛號郵件收件回執為證。
四、經本院職權調閱本院八十八年度重訴字第二二八三號、臺灣
    高等法院九十年度重上字第二七四號、最高法院九十五年台
    上字第二三五六號給付工程款事件、本院九十年度存字第二
    一七０號提存事件卷宗審認結果：
（一）聲請人係因與相對人（原為臺灣省政府住宅及都市發展處
      ）間請求給付工程款事件，起訴請求相對人給付工程款，
      經本院八十八年度重訴字第二二八三號判決命相對人給付
      聲請人一千八百四十三萬一千六百六十九元，及自八十八
      年九月二十一日起至清償日止，按週年利率百分之五計算
      之利息，並諭知聲請人得以六百二十萬元為相對人供擔保
      後，就上述勝訴部分假執行，聲請人乃提供臺灣省合作金
      庫銀行復旦分行所簽發、發票日為九十年五月十六日、付
      款人為臺灣銀行營業部、付款地為臺北市○○○路○段一
      二０號、面額六百二十萬元、票據號碼ＢＢ000000
      0號之平行線支票壹紙為擔保，並以本院九十年度存字第
      二一七０號提存事件提存在案。
（二）而本院八十八年度重訴字第二二八三號給付工程款事件，
      經相對人上訴臺灣高等法院，臺灣高等法院於九十四年七
      月二十六日判決廢棄原審判決，駁回聲請人第一審之訴及
      假執行之聲請，聲請人上訴最高法院，經最高法院於九十
      五年十月二十日裁定駁回聲請人之上訴確定，是兩造間本
      案訴訟已於九十五年十月二十日終結。聲請人於九十六年
      十月十九日以臺北光武郵局第四九號存證信函催告相對人
      於二十一日內行使權利，該存證信函於九十六年十月二十
      日送達相對人公務所所在地，有存證信函暨掛號郵件收件
      回執可考，相對人迄今仍未行使，從而，聲請人聲請發還
      擔保金，核無不合，應予准許。
中　　華　　民　　國　　96　　年　　12　　月　　27　　日
                    民事第一庭  法  官  洪文慧
以上正本係照原本作成。
如對本裁定抗告須於裁定送達後十日內向本院提出抗告狀，並繳
納抗告費新臺幣一千元。
中　　華　　民　　國　　96　　年　　12　　月　　27　　日
　　　　　　　　　　　　　　    書記官  薛德芬
